【裁判字號】    97,聲,2354
【裁判日期】    970715
【裁判案由】    聲明異議
【裁判全文】
臺灣高等法院刑事裁定                  97年度聲字第2354號
    聲明異議人
    即  受刑人  乙○○
    代  理  人  甲○○
上列聲明異議人因背信案件，對臺灣臺北地方法院檢察署檢察官
之執行命令（97年度執字第4348號），聲明異議，本院裁定如下
：
    主  文
異議駁回。
    理  由
一、聲明異議意旨略以：
  (一)依報載，臺北地檢署至民國97年7月8日仍未收受臺灣高等法
    院檢察署所送來之卷證資料，則如臺北地檢署尚未收受卷證
    ，即無權於97年7月9日據以緊急核發執行命令。
  (二)異議人乙○○橋頭寶背信案件，雖經本院以95年矚上訴字第
    3 號判決有罪，惟異議人已於法定期間內就原判決判決異議
    人有罪部分，全部依法聲明上訴，雖據報載此部分業經本院
    裁定駁回，惟異議人仍未收受該上訴駁回之裁定，則臺北地
    檢署檢察官於97年7月9日異議人仍未收受該駁回上訴裁定之
    情形下，竟對異議人核發執行命令，實有不當。再者，異議
    人於上訴理由中主張，系爭橋頭寶背信案件與異議人所犯中
    華開發有罪案件，有連續犯關係，屬裁判上一罪，異議人既
    已對中華開發有罪部分提起上訴，基於上訴不可分之原則，
    該具連續犯關係之橋頭寶背信案件，應一併繫屬於最高法院
    ，該橋頭寶背信案件應尚未確定，本院遽予裁定駁回異議人
    之上訴，實有不當；臺北地檢署檢察官據以核發該執行命令
    ，亦有違誤。
  (三)異議人身兼十餘家公司 (單位)之董事長或董事，復為台灣
    綜合研究院院長，有相當多繁雜之事項亟待處理，執行機關
    於97年7月9日簽發傳票，同日專人送達異議人，並訂同年月
    16日予以執行，扣除期間2日例假日，異議人時無法於4個工
    作天內將所有業務予以交接清楚，如處理不當，將損害公司
    及廣大員工之權益。且異議人業遭限制出境，並繳交保證金
    6千萬元留存法院，異議人實無棄保潛逃之可能，實無如此
    急迫執行之必要。敬請依法撤銷該違法不當之執行命令，以
    保人權等語。
二、按刑事訴訟法第484條規定，受刑人或其法定代理人或配偶
    以檢察官執行之指揮為不當者，得向諭知該裁判之法院聲明
    異議。此所稱「檢察官執行之指揮不當」，應係指檢察官有
    積極執行指揮之違法及其執行方法有不當等情形而言（最高
    法院77年台抗字第741號裁定、95年度台抗字第486號裁定參
    照）。
三、經查，本院95年度矚上訴字第3號異議人乙○○背信等案件
    ，於97年5月30日宣判，而背信罪為不得上訴第三審法院之
    案件，刑事訴訟法第376條第5款定有明文，故異議人上開判
    決背信有罪部分，不得聲明不服，異議人並於97年6月18日
    收受本院95年度矚上訴字第3號判決正本，而檢察官於97年
    6月17日收受判決，其未於法定10日上訴期間，對不另為無
    罪諭知部分提起上訴，依法該背信部分，於97年6月27日確
    定。本院就上開判決有關異議人背信罪確定部分，於97年7
    月8日以院通刑新95囑上訴3字第0970008694號函，送臺灣高
    等法院檢察署執行；臺灣高等法院檢察署就異議人背信罪部
    分，隨即於97年7月9日以檢執戊字第02526號函送台灣台北
    地方法院檢察署執行。故聲明異議意旨所指檢察官未收受卷
    證及本案背信罪部分尚未確定，為無理由，另所指異議人業
    務無法交接完成，非得以停止執行之法定事由。綜上，臺灣
    臺北地方法院檢察署檢察官命異議人於97年7月16日到案執
    行之執行命令並無不當，異議人聲明異議，為無理由，應予
    駁回。
四、據上論斷，依刑事訴訟法第486條，裁定如主文。
中    華    民    國    97    年    7     月    15    日
                  刑事第十三庭  審判長法  官 曾德水
                                      法  官 談  虎
                                      法  官 梁耀鑌
以上正本證明與原本無異。
不得抗告。
                                      書記官 莊淑茹
中    華    民    國    97    年    7     月    15    日


司法院資訊處製作；財團法人民間司法改革基金會備份。
